【裁判字號】    96,簡上,524
【裁判日期】    970423
【裁判案由】    竊盜
【裁判全文】
臺灣臺南地方法院刑事判決             96年度簡上字第524號
上  訴  人  乙○○
即  被  告
上列被告即上訴人詐欺案件，不服本院96年度簡字第3188號中華
民國96年9月13日第一審判決（聲請簡易判決處刑案號：臺灣臺
南地方法院檢察署96年度偵字第11336號），提起上訴，本院管
轄之第二審合議庭判決如下：
    主  文
原判決撤銷。
乙○○竊盜，累犯，處拘役伍拾玖日，如易科罰金，以新臺幣壹
仟元折算壹日。
    事  實
一、乙○○有多次竊盜前科，民國92年間且因竊盜案件，為臺灣
    臺南地方法院判處有期徒刑3月確定，而於92年10月1日易科
    罰金執行完畢。詎乙○○仍不知悔改，除於92年底、95年間
    ，再犯竊盜案而為法院判處拘役並執行完畢外，又再度基於
    為自己不法所有之意圖，於96年7月19日上午6時34分許，進
    入臺南縣麻豆鎮○○路1號「統一超商」內，先佯為購物而
    趁無人注意之際，徒手竊取上址店內架上之蘋果日報1份（
    定價新臺幣〈下同〉15元），得手後將該蘋果日報置放於店
    外伊所騎乘車號UOK-725號機車上之置物箱內，隨即再度進
    入店內，接續以相同手法竊取肉鬆飯團1個、培根蛋沙拉1份
    、美國龍蝦沙拉1份、鳳梨蝦仁1份、味全絕品好茶1瓶及愛
    之味寒天茶1瓶等物（價值共計新臺幣128元），得手後均藏
    放於隨身手提袋內，未至櫃檯結帳即攜離該店。俟乙○○預
    備騎乘上開機車並發動欲離去時，為發現上情之該超商店長
    甲○○會同店內值班人員攔下，並即報警而查獲。
二、案經臺南縣警察局麻豆分局報告臺灣臺南地方法院檢察署檢
    察官偵查後聲請簡易判決處刑。
    理  由
一、訊據被告乙○○固坦承於前開時間，前往臺南縣麻豆鎮○○
    路1號「統一超商」店內拿取飯團、沙拉、蝦仁、飲料等物
    品，且未經結帳即攜出該店，惟矢口否認有何竊盜犯行，辯
    稱為警查獲之蘋果日報1份，乃伊在他處書報攤所購買，並
    非取自上開店內；又伊當日拿取前開物品，預備結帳時，因
    發現將皮包放置在機車置物箱內，才急著要出去拿錢，一時
    忘記先行告知店員或將所購買物品留在店內，並無行竊之意
    思云云。
二、經查，被告於96年7月19日上午6時34分許，前往臺南縣麻豆
    鎮○○路1號「統一超商」，拿取肉鬆飯團、培根蛋沙拉、
    美國龍蝦沙拉、鳳梨蝦仁、味全絕品好茶、愛之味寒天茶等
    食品與飲料後，未經結帳即離開該店之情，業經證人即該超
    商店長甲○○於警詢、偵訊及本院審理時指訴甚明，此外且
    有贓物認領保管單（警卷第12頁）、前開物品之照片（警卷
    第15頁）與該店監視器錄影翻拍照片（警卷第19、20頁）等
    附卷可稽，被告此部分供述，應可信為真實。被告雖矢口否
    認有何竊盜犯行，並以前開情詞置辯，惟查：
  (一)證人甲○○於本院審理時，結證稱：「被告一進來店門就先
    偷一份蘋果日報，然後沿著冷藏櫃臺偷肉鬆飯團、飲料，還
    有其他一些東西，她將偷的東西放在包包裡面…」、「（被
    告是走出店外多久，你們去抓她？）大約有3分鐘左右，當
    時是我、還有一位男職員到店外去追她」、「她已發動機車
    ，且人已經跨坐在機車座位上，一看就是準備要離開了，我
    們男職員就衝很快把她擋住，我就報警」、「（被告衣著）
    應該是如警卷相片所示，因她常常到我們店裡，有時戴帽子
    ，有時會穿外套，我有點搞混了，但警卷的相片是正確的」
    （本院卷第62、63、66頁），嗣於被告詰問時，另就被告拿
    取物品過程詳稱：「你（指被告）是第一次進來拿蘋果日報
    出去放在車上，然後第二次再進來拿其他的東西。蘋果日報
    是在你的機車上找到的。」（本院卷第67頁）對於被告竊取
    其店內物品之過程，已明白描述。
  (二)證人甲○○於本院審理時，另證稱：「（攔下被告後一直到
    警察來之前，被告有沒有說要拿錢，或錢包放在機車要出去
    拿？）沒有，她只有說『我沒有偷』，但包包倒出來結果，
    都是我們店裡的東西」、「（從攔下被告到警察來之前，有
    沒有帶你們到她的機車去看，有沒有錢包在那邊？）沒有」
    （本院卷第66頁）。另證人即當日前往處理本件之警員丙○○則證稱：「當天是派出所接到報案，表示該超商有竊案，
    聯絡當時在巡邏的我到現場處理，我自己一人過去」、「我
    進入到該超商內，店家說他們已抓到小偷在倉庫內，就引導
    我過去，當時在場的有在庭的店長甲○○，還有值班的店員
    及被告，店長告訴我說他們在店外攔住被告，在被告的包包
    裡發現店內的東西，當時那些東西已攤開放在桌上，有飯糰
    、飲料、一份蘋果日報的報紙，當時我就馬上拍照，還有一
    個被告的包包，我也有當場拍照。我問被告是不是有偷這些
    東西，她有承認並要求我放過她，不要帶她去派出所，我說
    不行，就把她帶回派出所…」、「被告到派出所後就改口說
    她沒有偷，說她是要去車上拿錢，被誤會為小偷。我問她到
    底有沒有偷，後來被告說報紙不是她偷的…」、「（問被告
    筆錄前，被告都沒有說要到店外去拿錢來結帳？）沒有，是
    問筆錄問到一半她才這樣講，所以之後才去她的機車找」（
    本院卷第70、71、72頁），亦明白陳述被告於警員即證人丙○○前往本件超商處理，迄至在警局製作警詢筆錄期間初期
    ，除否認行竊外，均未曾表示係因錢包放在機車內，為拿錢
    才未及結帳而離開店內等情。
  (三)參諸證人甲○○所稱「因被告之前有偷過，我抓到也饒過她
    很多次」、「（我）從倉庫的監視器看到被告，我一看到被
    告進來，就很注意看她的動作」（本院卷第65頁）；以及被
    告確曾於92年2月25日，因在該超商行竊而為檢察官起訴聲
    請簡易判決處刑，有臺灣臺南地方法院檢察署92年度偵字第
    4251號聲請簡易判決處刑書在卷可佐（偵卷第14頁），證人
    甲○○見曾在該店行竊之被告進入，遂特別注意被告行止，
    情理上乃屬可以理解，其對於被告行竊過程之描述，自堪憑
    信。再酌以前揭證人丙○○所述之查獲經過，被告於本件超
    商內拿取物品而逕行離去，乃至遭證人甲○○攔下，迄至警
    員即證人丙○○前來處理之時，除一味否認犯行外，均無結
    帳付款之意思，則被告係出於為自己不法所有之意圖，而拿
    取證人甲○○所經營超商內物品，亦屬灼然。
  (四)被告雖另否認在該超商內竊取蘋果日報1份，辯稱係在附近
    書報攤所購買云云。然證人甲○○已經明白證述該份報紙係
    被告於其店內拿取，業如前述；且被告於當天攜帶310元出
    門，先到菜市場買魚花費90元，後來到書報攤買1份蘋果日
    報，再到本件統一超商預備購買飯糰、飲料等物之情，乃為
    被告所自陳（本院卷第80頁），惟被告因本件犯行為證人甲○○攔下並報警處理後，經警員即證人丙○○清查，則被告
    置放於機車上之錢包內尚有現金220元，復為被告警詢筆錄
    中記載清楚（警卷第7頁），並據證人丙○○於本院審理時
    證述無訛（本院卷第71頁）。則被告買魚後以至前往本件統
    一超商之時，並無其他花費，即屬顯然，被告所辯另在他處
    書報攤購買蘋果日報云云，委無可取。
  (五)綜上所述，被告前往本件統一超商，先進入竊取蘋果日報1
    份，得手後攜出放置於機車上，嗣再度進入店內以相同手法
    竊取飯糰、沙拉、飲料等物品得手之情，已堪認定。被告前
    已有多次竊盜前科，此有臺灣高等法院被告前案紀錄表卷內
    可參，且被告之行竊模式，多係在便利商店或市場行之，此
    觀之偵查卷內所附之臺灣臺南地方法院檢察署95年度速查字
    第230號簡易判決處刑書、93年度偵字第6062號不起訴處分
    書、92年度營偵字第1302號、92年度偵字第4251號、91年度
    偵字第10353號、91年度偵字第7796號、90年度偵字第1994
    號、87年度偵字第13239號簡易判決處刑書（偵卷第7至23頁
    ）甚明，被告對於在商店之開放式貨架上拿取物品，未經結
    帳即行攜出，將觸犯刑法竊盜罪嫌，必知之甚捻，乃再度為
    本件犯行，且於店家報警處理後，縱攜有足夠支付所竊取物
    品之金錢，仍無用以給付貨款之意思，被告不法所有之意圖
    昭然。本件事證明確，被告犯行可以認定。
二、核被告所為，係犯刑法第320條第1項之竊盜罪。被告先後2
    度進入本件統一超商內，分別竊取蘋果日報，以及肉鬆飯團
    、培根蛋沙拉、美國龍蝦沙拉、鳳梨蝦仁、味全絕品好茶、
    愛之味寒天茶等物，係於密接之時間內，在同一地點反覆實
    施相同犯行，應認係基於同一竊盜犯意接續而為，而論以一
    罪。再查被告前於92年間，因竊盜案件，曾經本院以92年度
    營簡字第278號判決判處有期徒刑3月確定，而於92年10月1
    日易科罰金執行完畢，有臺灣高等法院被告前案紀錄表可按
    ，被告於5年之內故意再犯本件有期徒刑以上之罪，為累犯
    ，應依刑法第47條第1項加重其刑。
三、原審以被告犯行明確，據以論罪科刑，固非無見，惟查被告
    係基於接續行竊之犯意，先進入本件統一超商內竊取蘋果日
    報得手後，再度進入竊取其他物品。原審依據檢察官於聲請
    簡易判決處刑書所載，認定被告僅一次進入超商內即竊取上
    開所有物品，乃與事實出入而有不當。被告以其未竊取蘋果
    日報，且無不法所有之意圖云云，主張無罪而上訴請求改判
    ，雖無理由，惟原審判決既有前述可議，自應將原判決予以
    撤銷改判。爰審酌被告利用便利超商開放式購物方式，順手
    牽羊行竊物品，侵害證人甲○○所經營統一超商之財產權；
    被告所竊取者且均為食品、飲料等經濟價值低微之物，所侵
    害法益雖非重大，然被告前既有多次以相同手法行竊之前科
    ，於本件且飾詞狡辯，顯無悔意等一切情狀，量處如主文所
    示之刑，並諭知易科罰金之折算標準，以資懲儆。
據上論斷，應依刑事訴訟法第455條之1 第1項、第3項、第369條
第1項前段、第364條、第299條第1項前段，刑法第320條第1項，
第47條第1項、第41條第1項前段，刑法施行法第1條之1第1項、
第2項前段，判決如主文。
本案經檢察官羅瑞昌到庭執行職務。
中    華    民    國    97    年     4    月    23    日
                  刑事第十一庭  審判長法  官  陳威龍
                                      法  官  黃欣怡
                                      法  官  吳坤芳
以上正本證明與原本無異
不得上訴
                                      書記官  莊淑雅
中    華    民    國    97    年    4     月    24    日
附錄本案論罪科刑法條全文：
中華民國刑法第320條
意圖為自己或第三人不法之所有，而竊取他人之動產者，為竊盜
罪，處 5 年以下有期徒刑、拘役或 5 百元以下罰金。
意圖為自己或第三人不法之利益，而竊佔他人之不動產者，依前
項之規定處斷。
前二項之未遂犯罰之。


司法院資訊處製作；財團法人民間司法改革基金會備份。
